【裁判字號】    98,易,137
【裁判日期】    980430
【裁判案由】    竊盜等
【裁判全文】
臺灣嘉義地方法院刑事判決               98年度易字第137號
公  訴  人  臺灣嘉義地方法院檢察署檢察官
被      告  甲○○
                      軍第十軍.
            己○○
            丁○○
                      號
上列被告因竊盜案件，經檢察官提起公訴（98年度偵字第1057號
），被告於本院行準備程序時就犯罪事實為有罪之陳述，經本院
裁定適用簡式審判程序，判決如下：
    主    文
甲○○共同犯攜帶凶器竊盜罪（事實一（一）部分），累犯，處
有期徒刑捌月；又共同犯竊盜罪（事實一（二）部分），累犯，
處有期徒刑肆月；又共同犯攜帶凶器竊盜罪（事實一（三）部分
），累犯，處有期徒刑捌月；又共同犯攜帶凶器竊盜罪（事實一
（四）部分），累犯，處有期徒刑捌月；又共同犯竊盜（事實一
（五）部分），累犯，處有期徒刑肆月；扣案之T型板手參支、
板手貳支及螺絲起子壹支，均沒收。應執行有期徒刑貳年貳月；
扣案之T型板手參支、板手貳支及螺絲起子壹支，均沒收。
己○○共同犯攜帶凶器竊盜罪（事實一（一）部分），處有期徒
刑柒月；又共同犯竊盜罪（事實一（二）部分），處有期徒刑參
月；又共同犯攜帶凶器竊盜罪（事實一（三）部分），處有期徒
刑柒月；又共同犯攜帶凶器竊盜罪（事實一（四）部分），處有
期徒刑柒月；又共同犯竊盜（事實一（五）部分），處有期徒刑
參月；扣案之T型板手參支、板手貳支及螺絲起子壹支，均沒收
。應執行有期徒刑壹年捌月；扣案之T型板手參支、板手貳支及
螺絲起子壹支，均沒收。
丁○○收受贓物，處有期徒刑參月，如易科罰金，以新臺幣壹仟
元折算壹日。
    事    實
一、甲○○前因違反職役職責案件，經國防部中部地方軍事法院
    以96年度訴字第125號判決判處有期徒刑8月確定，於民國
    96年11月7日入監執行，甫於97年4月24日執行完畢出監。猶
    不知悔改，竟與己○○共同基於意圖為自己不法所有之犯意
    聯絡，先後於：
（一）97年9月9日晚間8時30分許，前往嘉義市後火車站停車場
      內，由己○○負責在旁把風，甲○○持自備客觀上足供作
      兇器使用之板手，拆卸竊取乙○○所有車號MAB－391號機
      車車牌1面得手。
（二）97年12月14日晚間10時30分許，前往嘉義市○○街136 號
      ，由己○○負責在旁把風，甲○○以徒手牽車方式，竊取
      丙○○所有車牌號碼為G9H－298號機車1輛，得手後，由
      甲○○供作代步工具使用。
（三）97年12月28日晚間11時30分許，在嘉義縣太保市○○路○
      段228巷19弄『富家天下』大樓下，由己○○負責在旁把
      風，甲○○持自備客觀上足供作兇器使用之板手，拆卸竊
      得登記於謝李秀花名下，由辛○○管領使用之車牌L6X－
      521號機車排氣管1支。
（四）97年12月29日凌晨2時47分，在嘉義市○○路423號，由己○○負責在旁把風，甲○○持自備客觀上足供作兇器使用
      之板手，竊得登記於陳林棕金名下，由戊○○管領使用車
      牌N92－128號機車排氣管1支。
（五）97年12月29日晚間10時30分許，前往嘉義市○○街186號
      ，由己○○負責在旁把風，甲○○以徒手牽車方式，竊取
      庚○○所有車牌G9L－353號機車1輛，得手後將該機車牽
      至嘉義市○○路某處，再由己○○囑咐其女友丁○○前來
      將該機車牽回嘉義市○○街189號4樓之1租屋處。
二、丁○○明知車牌號碼為G9L－353號之機車係來路不明之贓物
    ，竟仍基於收受贓物之故意，在上開時間、地點予以收受，
    並供作代步工具使用。嗣經警循線於98年1月3日，前往己○○位於嘉義市○○街189號4樓之1居所，當場扣得車號MAB－
    391號車牌1面、排氣管2支、車牌號碼為G9L－353號與G9H－
    298號之機車2輛 (皆已發還被害人)、T型板手3支、板手2支
    及螺絲起子1支等物。
三、案經丙○○、辛○○、戊○○及庚○○訴由嘉義縣警察局水
    上分局報告臺灣嘉義地方法院檢察署檢察官偵查起訴。
    理    由
一、本件係經被告甲○○、己○○與丁○○三人於準備程序當庭
    表示認罪，而經本院裁定以簡式審判程序加以審理，則依據
    刑事訴訟法第273條之2、同法第159條第2項之規定，不適用
    傳聞法則有關限制證據能力之相關規定，合先敘明。
二、上揭事實，業據被告三人於本院審理時坦承不諱（見本院卷
    第50頁至63頁），核與被害人乙○○、丙○○、辛○○、庚○○於警詢時指訴情節相符，復有證人戊○○於警詢中之證
    述為憑，另有嘉義縣警察局水上分局贓物認領保管單6紙、
    機器腳踏車新領牌登記書1紙、嘉義縣警察局車輛尋獲電腦
    輸入單3份、照片計28張及車輛查詢單1紙等附卷足憑，並有
    車號MAB－391號車牌1面、排氣管2支、車牌號碼為G9L－353
    號與G9H－298號之機車2輛、T型板手3支、板手2支及螺絲起
    子1支等物扣案可證，被告自白確與事實相符，要屬無疑；
    本案事證明確，被告犯行，應堪認定。
三、按刑法第321條第1項第3款之攜帶兇器竊盜罪，係以行為人
    攜帶兇器竊盜為其加重條件，此所謂兇器，其種類並無限制
    ，凡客觀上足對人之生命、身體、安全構成威脅，具有危險
    性之兇器均屬之，且只需行竊時攜帶此種具有危險性之兇器
    為已足，並不以攜帶之初有行兇之意圖為必要。（最高法院
    79年台上字第5253號判例參照）。本件被告甲○○、己○○
    就犯罪事實一（一）、（三）（四）部分，係以扣案之T型
    板手3支、板手2支及螺絲起子1支等工具行竊，該等工具之
    質地堅硬，且外觀成尖銳狀，客觀上均具有危險性，是核被
    告甲○○、己○○就犯罪事實一（一）、（三）（四）部分
    所為，均係犯刑法第321條第1項第3款之攜帶兇器竊盜罪；
    另就犯罪事實一（二）、（五）部分所為，則均係犯刑法第
    320條第1項之普通竊盜罪；又被告甲○○、己○○前後5次
    竊盜犯行，犯意各別，行為互異，應予分論併罰；被告甲○○、己○○就上開所犯5次竊盜犯行，均有犯意聯絡及行為
    分擔，應論以共同正犯。另被告丁○○所為，則係犯刑法第
    349條第1項之收受贓物罪。另被告甲○○前因違反職役職責
    案件，經國防部中部地方軍事法院以96年度訴字第125號判
    決判處有期徒刑8月確定，於96年11月7日入監執行，甫於97
    年4月24日執行完畢出監一情，有臺灣高等法院被告前案紀
    錄表1份附卷可佐，其於受有期徒刑執行完畢後，5年內故意
    再犯本件有期徒刑以上之罪，為累犯，均應依刑法第47條第
    1項規定，加重其刑。
四、爰審酌爰審酌被告甲○○、己○○共犯5次竊盜之犯行，均
    由己○○負責在旁把風，甲○○下手實施之犯罪手段，所竊
    得財物包括2台機車，價值非低，依其陳述，被告甲○○為
    國中畢業之智識程度、現在在台中清泉崗當兵、未婚、有3
    個姐姐、1個妹妹、是家中獨子、父母均已去世，被告己○○為國中畢業之智識程度、現在在貨運行跟車搬運東西，2
    天1夜薪水為2千元、未婚、沒有小孩、是家中獨子、父母均
    已去世，家中只剩下奶奶，被告丁○○為高中肄業之智識程
    度、現在在家裡顧機車店、未婚、有1個弟弟、父母均健在
    之生活狀況，未與被害人達成和解，然犯後坦承犯行，態度
    尚佳等一切情狀，各量處如主文所示之刑，被告林秀聘部分
    並諭知易科罰金折算標準。另被告甲○○、己○○2人並定
    其應執行刑，以示懲儆。又扣案之T型板手3支、板手2支及
    螺絲起子1支，為被告甲○○所有，且為供被告甲○○、己○○2人行竊之工具，業據被告甲○○於審理時陳述明確，
    爰依刑法第38條第1項第2款規定，宣告沒收。
據上論斷，應依刑事訴訟法第273條之1第1項、第299條第1項前
段，刑法第320條第1項、第321條第1項第3款、第349條第1項、
第28條、第38條第1項第2款、第41條第1項前段、第47條第1項、
第51條第5款，刑法施行法第1條之1第1項、第2項前段，判決如
主文。
本案經檢察官楊騏嘉到庭執行職務。
中    華    民    國    98    年    4     月    30    日
                  刑事第一庭    法  官  黃明展
以上正本證明與原本無異。
如不服本判決應於收受判決後10日內向本院提出上訴書狀，並應
敘述具體理由；其未敘述上訴理由者，應於上訴期間屆滿後20日
內向本院補提理由書（均須按他造當事人之人數附繕本）「切勿
逕送上級法院」。告訴人或被害人如對於本判決不服者，應具備
理由請求檢察官上訴，其上訴期間之計算係以檢察官收受判決正
本之日期為準。
中    華    民    國    98    年    4     月    30    日
                                書記官  張菀純
附錄論罪法條全文：
中華民國刑法第320條
（普通竊盜罪、竊佔罪）
意圖為自己或第三人不法之所有，而竊取他人之動產者，為竊盜
罪，處5年以下有期徒刑、拘役或5百元以下罰金。
意圖為自己或第三人不法之利益，而竊佔他人之不動產者，依前
項之規定處斷。
前二項之未遂犯罰之。
中華民國刑法第321條
（加重竊盜罪）
犯竊盜罪而有左列情形之一者，處 6 月以上、 5 年以下有期徒
刑：
一、於夜間侵入住宅或有人居住之建築物、船艦或隱匿其內而犯
    之者。
二、毀越門扇、牆垣或其他安全設備而犯之者。
三、攜帶兇器而犯之者。
四、結夥三人以上而犯之者。
五、乘火災、水災或其他災害之際而犯之者。
六、在車站或埠頭而犯之者。
前項之未遂犯罰之。
中華民國刑法第349條
（普通贓物罪）
收受贓物者，處 3 年以下有期徒刑、拘役或 5 百元以下罰金。
搬運、寄藏、故買贓物或為牙保者，處 5 年以下有期徒刑、拘役
或科或併科 1 千元以下罰金。
因贓物變得之財物，以贓物論。


司法院資訊處製作；財團法人民間司法改革基金會備份。
